【裁判字號】    99,易,1934
【裁判日期】    991220
【裁判案由】    毒品危害防制條例
【裁判全文】
臺灣板橋地方法院刑事判決              99年度易字第1934號
公  訴  人  臺灣板橋地方法院檢察署檢察官
被      告  郭彥麟
上列被告因違反毒品危害防制條例案件，經檢察官提起公訴（99
年度毒偵字第4783號），被告於本院準備程序進行中就被訴事實
為有罪之陳述，經本院告知簡式審判程序意旨，並聽取公訴人、
被告之意見後，本院裁定依簡式審判程序審理，判決如下：
    主  文
郭彥麟施用第二級毒品，累犯，處有期徒刑月，如易科罰金，
以新臺幣壹仟元折算壹日。
    事  實
一、郭彥麟前因違反陸海空軍刑法之違反職役案件，經國防部北
    部地方軍事法院以94年度信審字第347 號判處有期徒刑6 月
    確定，於民國95年6 月13日執行完畢（於本件構成累犯）。
    復施用毒品案件，經本院以98年度毒聲字第1899號裁定送觀
    察、勒戒後，認無繼續施用毒品之傾向，於99年4 月19日釋
    放出所，並由臺灣板橋地方法院檢察署檢察官於99年4 月26
    日以98年度毒偵字第7821、8859號為不起訴處分確定。詎郭
    彥麟仍未戒除毒癮，於前開觀察、勒戒執行完畢後之5 年內
    ，明知毒品甲基安非他命屬毒品危害防制條例規定禁止持有
    、施用之第二級毒品，竟基於施用甲基安非他命之犯意，於
    99年5 月3 或4 日晚上某時，在不詳地點，將甲基安非他命
    置入玻璃球內，以火燒烤使之產生煙霧後吸食之方式施用第
    二級毒品甲基安非他命，嗣於99年5 月6 日18時許，郭彥麟
    為警依毒品危害防制條例第25條第2 項之規定通知至臺北縣
    政府警察局新莊分局中平派出所接受警員採尿，於當日18時
    50 分 許經警採取尿液，經送鑑定結果呈甲基安非他命陽性
    反應，始悉上情。
二、案經臺北縣政府警察局新莊分局移送臺灣板橋地方法院檢察
    署檢察官偵查起訴。
    理  由
一、按除被告所犯為死刑、無期徒刑、最輕本刑為三年以上有期
    徒刑之罪或高等法院管轄第一審案件者外，於第一次審判期
    日前之準備程序進行中，被告先就被訴事實為有罪之陳述時
    ，審判長得告知被告簡式審判程序之旨，並聽取當事人、代
    理人、辯護人及輔佐人之意見後，裁定進行簡式審判程序，
    刑事訴訟法第273 條之1 第1 項定有明文。經核本件被告洪
    秀雯所犯係死刑、無期徒刑、最輕本刑為三年以上有期徒刑
    以外之罪，其於準備程序中就被訴之事實為有罪陳述，經法
    官告知簡式審判程序之旨，並聽取公訴人、被告之意見後，
    本院爰依首揭規定，裁定由改簡式審判程序進行審理，合先
    敘明。
二、上開犯罪事實，業據被告郭彥麟於本院準備程序及審理時自
    白不諱；又被告係因列管毒品應受尿液檢驗人口，經警方通
    知於99年5 月6 日到臺北縣政府警察局新莊分局中平派出所
    報到實施毒品尿液採驗，而所採集之尿液檢體，經送臺灣檢
    驗科技股份有限公司以酵素免疫分析法初驗及氣相層析質譜
    儀複驗結果，確呈甲基安非他命陽性反應，有應受尿液採驗
    人尿液檢體採集送驗紀錄表（檢體編號：DＺ00000000000）
    及上開公司出具之濫用藥物檢驗報告（報告日期：2010/5/2
    0 ，報告編號：UL/2010/50152） 各1 紙在卷可稽（見偵卷
    第4 頁）。綜上所述，足認被告自白與事實相符，本件事證
    明確，被告犯行，洵堪認定。
三、按觀察、勒戒或強制戒治執行完畢釋放後，5 年內再犯施用
    第一、二級毒品之罪者，檢察官應依法追訴，毒品危害防制
    條例第23條第2 項定有明文。查被告於民國98年間，因施用
    毒品案件，經本院以98年度毒聲字第1899號裁定送觀察勒戒
    後，認無繼續施用毒品傾向，於98年9 月19日釋放出所，並
    經臺灣板橋地方法院檢察署檢察官以98年度毒偵字第7821、
    8859號為不起訴處分，有臺灣高等法院被告前案紀錄表附卷
    足參，其既已於觀察勒戒執行完畢釋放後5 年內，再犯前揭
    施用毒品罪，則檢察官對其提起公訴，即屬合法。
四、查甲基安非他命係毒品危害防制條例第2 條第2 項第2 款所
    稱之第二級毒品。核被告郭彥麟所為，係犯同條例第10條第
    2 項之施用第二級毒品罪。其施用第二級毒品前後，持有第
    二級毒品之低度行為，為施用之高度行為所吸收，不另論罪
    。又被告係於前揭事實欄所載之時間，以上開方法施用甲基
    安非他命之情，業經被告於本院準備程序及審理時陳明在卷
    ，是起訴書記載：被告係於99年5 月6 日為警採尿前回溯96
    小時內之某時點，在不詳處所，以不詳方法，施用第二級毒
    品甲基安非他命云云，容有未洽，應予更明。又被告前有如
    事實欄所述之犯罪科刑及執行情形，此有臺灣高等法院被告
    前案紀錄表1 份在卷可稽，其於有期徒刑執行完畢後，5 年
    以內再故意犯本罪，應依刑法第47條第1 項規定論以累犯，
    並加重其刑。爰審酌被告有如事實欄所述之施用毒品前科紀
    錄，經觀察勒戒執行完畢，仍無法戒絕毒癮，再次漠視法令
    禁制而犯本罪，惟其施用毒品所生危害，實以自戕身心健康
    為主，對於他人生命、身體、財產等法益，尚無明顯而重大
    之實害，兼衡其犯罪後坦承犯行之態度等一切情狀，量處如
    主文所示之刑，並諭知易科罰金之折算標準。
據上論斷，應依刑事訴訟法第273 條之1 第1 項、第299 條第1
項前段，毒品危害防制條例第10條第2 項，刑法第11條前段、第
47條第1 項、第41條第1 項前段，判決如主文。
本案經檢察官程秀蘭到庭執行職務。
中    華    民    國    99    年    12    月    20    日
                  刑事第一庭    法  官  李釱任
上列正本證明與原本無異。
如不服本判決，應於判決送達後10日內敘明上訴理由，向本院提
出上訴狀 (應附繕本) ，上訴於臺灣高等法院。其未敘述上訴理
由者，應於上訴期間屆滿後20日內向本院補提理由書「切勿逕送
上級法院」。
                                書記官  張惠芳
中    華    民    國    99    年    12    月    20    日
附錄本案論罪科刑法條全文：
毒品危害防制條例第10條
施用第二級毒品者，處 3 年以下有期徒刑。

司法院資訊處製作；財團法人民間司法改革基金會備份。
